# 因产品质量问题，销售方挂账的应收质保金如何进行财务处理？

提问人：bhghxh 时间：2010-12-21 12:46:46
各位老师，请教如下问题：
1.因产品质量问题，根据合同约定，经购销双方确认，购货方扣下部分质保金，销售方如何进行财务处理？
2.对这部分不能收回的应收款是否可以作为坏账进行核销（企业在“其他应收款-质保金”挂账）？
谢谢，急切等待各位老师的解答！！！

回答人：chenyiwei
回复 楼主 bhghxh 的帖子销售方对于这部分质保金应当作为冲减销售收入处理，而不是计提坏帐准备或者作为坏帐核销。这相当于销售折让。

回答人：chenyiwei
回复 藤椅 zjsshine 的帖子不建议作为坏帐。一般理解，“坏帐”是在某项债权在法律上成立的情况下，由于对方不履行债务合同的约定导致债权人发生的损失，即“坏帐”的概念针对的是债务人的信用风险。而此处从本质上属于销售折让，双方协议核减债权金额（其原因是债权人自身履约过程中的瑕疵），不是债务人的信用风险导致的，所以作为“坏帐”不合适。

回答人：chenyiwei
回复 报纸 bhghxh 的帖子能否开具红字发票的问题，要看是增值税专用发票还是非增值税发票而定，具体请根据国税发[2006]156号、国税发[2007]18号、《发票管理办法》等相关规定，并与主管税务机关沟通确定。 不能计入销售费用，这不符合该业务的经济实质。从税务角度讲，计入销售费用既规避了开具红字发票的管理规定，也规避了财产损失税前扣除的审批，所以是有风险的。

提问人：zxz8516 时间：2015-07-02 22:06:52
请问版主 合同有约定留10%的价款 等验收满一年无质量问题之后支付 那验收完的时候 能否确认100%的收入？是否需要根据历史的销售情况出现质量问题的可能性多大，从而确定能否确认10%的销售收入？谢谢

回答人：chenyiwei
你的做法理论上较为合理。但在实务操作中，多数情况下的做法是先确认 100 ％的收入，期末根据预计可收回金额计提坏帐准备。如果预计回收可能性存在较大不确定性的，则按实际收到的金额确认尾款收入。

提问人：呼叫帮助 时间：2018-03-22 12:00:21
公司与客户单位每年签订一份供货合同，按规定要交纳保证金 100 万元，但是双方长期交易，所以每年的保证金就一直没有变动，本公司对其他应收款按账龄计提坏账，按规定需要计提 100 万元的保证金，但是我理解这个要计提也只能按一年期计提，我理解虽然保证金账龄有 5 年，但是实际上应当视同每年收回和支付，否则这样计提实际上对公司的财务状况不能真实反映，不知我理解是否合适？

回答人：chenyiwei
可以这样理解。前提是本企业与对方的业务往来和款项收付正常，对方财务状况正常。

提问人：呼叫帮助 时间：2018-03-22 20:54:38
企业将质保金作为一项单独信用风险组合，公司管理层认为，这些质保金是一定可以收回的，并且与这些客户仍然有经济业务发生，因此，截止 2016 年未对逾期质保金计提坏账。 2017 年，公司管理层认为，部分质保金收不回了，有些是进入诉讼，有些是对方没资产耍赖失联等，管理层希望对这些质保金全额计提坏账。陈版，我审计遇到这种情况如何处理？

回答人：chenyiwei
这是如何区分前期差错和会计估计变更的问题，版面上已有很多讨论了。